臺灣臺中地方法院刑事判決　　　　　　　　　　　　九十一年度交易字第一六九號
　　公　訴　人　臺灣台中地方法院檢察署檢察官
　　被　　　告　乙○○
右列被告因公共危險等案件，經檢察官提起公訴 (九十一年度偵字第五二三九號)本
院判決如左：
    主  文
乙○○服用酒類，不能安全駕駛動力交通工具而駕駛，處拘役參拾日。如易科罰金，
以參佰元折算壹日。
被訴過失傷害部分，公訴不受理。
    事  實
一、乙○○於民國九十一年三月十四日七時許，在臺中縣清水鎮○○路友人住處飲用
    約一瓶威士比後，在明知酒後無法安全駕駛動力車輛情形下，仍貿然駕駛車號３
    Ｆ－四六一七號自用小客車行駛公路，嗣於同日七時四十分許，沿臺中縣清水鎮
    ○○路由南往北方向行駛，行經該路與鎮南街口時，亦應注意行車速度不得超過
    當地速限時速四十公里，能注意竟疏未注意及此，復因酒醉（肇事後於經檢測出
    呼氣中酒精濃度為每公升○．三五毫克）貿然以時速八十至九十公里之速度超速
    行駛，適趙林阿真騎駛ＴＫＦ－１４５號輕型機車沿鎮南街由西向東往觀音廟方
    方向直行前來，於過路口途中遭乙○○所駕右開自小客車車頭撞擊，頓時趙林阿
    真自機車上飛彈起撞擊擋風破璃後跌落地面，因此受有頭皮下血腫、顏面部撕裂
    傷之傷害（傷害部分於審理中撤回告訴）。
二、案經趙林阿真之夫丙○○訴由臺中縣警察局清水分局報告檢察官偵查起訴。
    理  由
甲、有罪部分：
一、訊据被告乙○○固不否認於右揭時地酒後駕車肇事之事實，惟否認有不能駕駛動
    力交通工具之犯行，辯稱：伊雖有酒後駕車之情事，惟當時伊意識仍很清楚，並
    未胡言亂語，因趕時間才發生車禍云云。惟查：右揭事實，已据被害人之夫丙○
    ○於警訊中所指述甚詳，並有診斷書、道路交通事故調查報告表、臺中縣警察局
    清水分局警員所書職務報告書、現場相片及呼氣中所含酒精濃度測試報告附卷可
    資佐證。且依卷附測試觀察紀錄表所載，被告酒後有腳步不穩、意識模糊，注意
    力無法集中等現象，此情已据証人即處理本件車禍員警甲○○到庭所証實，被告
    所辯要屬卸責之詞，不足採信。按刑法於八十八年四月二十一日經總統公布增訂
    第一百八十五條之三，將服用酒類不能安全駕駛動力交通工具而駕駛者，亦納入
    刑事處罰之範疇。條文中所稱「不能安全駕駛動力交通工具」係屬不確定之法律
    概念，除衡之行為人駕車時飲用酒類之程度及血液中酒精含量之多寡外，並應參
    以行為人當時之精神狀態、駕馭車輛之情形及對於交通號誌或指揮之遵守能力，
    以資相佐，斷非徒以飲酒數量作為取決是否成罪之唯一標準。否則，個人酒量殊
    異，偶因特殊情狀致未達平日精神狀態者亦所在多有，欲以劃一標準遽為能否安
    全駕車或酒醉之論斷，誠屬難能。是駕駛人於呼氣中酒精濃度達每公升零點五五
    毫克以上者，固得認為不能安全駕駛，然在此標準以下之行為，如輔以其他客觀
    事實得作為不能安全駕駛之判斷時，亦屬之，法務部八十八年五月十八日法八八
    檢字第００一六六九號函即同此旨。被告駕車前即已飲用酒類，於駕駛車輛肇事
    後，經警測定其吐氣中所含酒精成分已達每公升零點三五毫克，揆之前揭說明，
    其駕駛車輛之注意能力已因飲酒而較平日為低，並與他車發生碰撞，顯已不能安
    全駕駛動力交通工具，猶執意駕車，是被告於服用酒類後顯已達到不能安全駕駛
    動力交通工具之犯行，堪以認定。
二、核被告所為係犯刑法第一百八十五條之三之公共危險罪。爰審酌被告犯罪所生危
    害尚非重大，於警訊及審理中坦承犯行，犯後已與告訴人和解，態度尚稱良好等
    一切情狀，從輕量處如主文所示之刑，並諭知易科罰金之折算標準。
乙、不受理部分：
一、公訴意旨另以：被告於右揭時地酒後駕駛車牌號碼３Ｆ－四六一七號自用小客車
    行駛公路，嗣於同日七時四十分許，沿臺中縣清水鎮○○路由南往北方向行駛，
    行經該路與鎮南街口時，亦應注意行車速度不得超過當地速限時速四十公里，能
    注意竟疏未注意及此，復因酒醉貿然以時速八十至九十公里之速度超速行駛，適
    趙林阿真騎駛ＴＫＦ－１４５號輕型機車沿鎮南街由西向東往觀音廟方方向直行
    前來，於過路口途中遭乙○○所駕右開自小客車車頭撞擊，頓時趙林阿真自機車
    上飛彈起撞擊擋風破璃後跌落地面，因此受有頭皮下血腫、顏面部撕裂傷之傷害
    ，因認被告犯有刑法第二百八十四條第一項前段之過失傷害罪等語。
二、按告訴乃論之罪，其告訴人於第一審辯終結前，得撤回其告訴；又告訴經撤回者
    ，應諭知不受理之判決，刑事訴訟法第二百三十八條第一項、第三百零三條第三
    款分別定有明文。經查本件被告上開犯行經檢察官以刑法第二百八十四條第一項
    前段之過失傷害罪提起公訴，依同法第二百八十七條前段規定係屬告訴乃論之罪
    ，茲據告訴人丙○○於辯論終結前具狀撤回其告訴，有撤回告訴狀錄附卷可稽，
    依前開規定，爰不經言詞辯論，諭知不受理之判決。
丙、據上論斷，應依刑事訴訟法、第二百九十九條第一項前段、第三百零三條第三款
    、第三百零七條，刑法第一百八十五條之三、第四十一條第一項，罰金罰鍰提高
    標準條例第二條，判決如主文。
中      華      民      國    九十一    年      六      月      四      日
                                    臺灣臺中地方法院交通法庭
                                        法  官   許金樹
右正本證明與原本無異。
如不服本判決，應於判決送達後十日內向本院提出上訴狀( 應附繕本 )，上訴於臺灣
高等法院臺中分院。
                                        書記官
中      華      民      國    九十一    年      六      月      四      日
刑法第一百八十五條之三：
服用毒品、麻醉藥品、酒類或其他相類之物，不能安全駕駛動力交通工具而駕駛者，
處一年以下有期徒刑、拘役或三萬元以下罰金。
